臺灣雲林地方法院刑事判決　　　　　　　 94年度易字第347號
公　訴　人　臺灣雲林地方法院檢察署檢察官
被　　　告　乙○○
上列被告因違反毒品危害防制條例案件，經檢察官提起公訴（94
年度毒偵字第1068號）及移送併辦（94年度毒偵字第1348號），
被告於準備程序進行中就被訴事實為有罪之陳述，由本院合議庭
裁定以簡式審判程序審理，判決如下：
    主  文
乙○○連續施用第二級毒品，累犯，處有期徒刑壹年。扣案之玻
璃吸食器貳支均沒收。
    事  實
一、乙○○前於民國86年間，因麻藥、殺人未遂案件，分別經本
    院判處有期徒刑3 月、5 年2 月確定，經定應執行有期徒刑
    5 年3 月，自86年5 月22日刑期起算，指揮書執畢日期為90
    年12月9 日，嗣於88年3 月1 日因縮短刑期假釋出獄，惟其
    後又經撤銷假釋，並入監執行殘刑，於92年6 月5 日縮短刑
    期執行完畢出獄。
二、乙○○又因施用第二級毒品安非他命案件，經觀察、勒戒後
    ，認無繼續施用毒品之傾向，經台灣雲林地方法院檢察署檢
    察官於89年5 月24日以89年度毒偵緝字第61號不起訴處分確
    定；嗣又因施用第二級毒品安非他命案件，經觀察、勒戒後
    ，亦認無繼續施用毒品之傾向，由台灣雲林地方法院檢察署
    檢察官於90年4 月20日以90年度毒偵字第113 、385 號不起
    訴處分確定。詎仍不知悔改，未能戒除毒癮，於前開觀察、
    勒戒執行完畢釋放後5 年內，又基於施用第二級毒品之概括
    犯意，自94年3 月底某日起至94年7 月11日下午某時許止，
    在其雲林縣虎尾鎮○○里○○路22號住處，以用火燒烤玻璃
    吸食器內之甲基安非他命而吸食其煙霧之方式，連續施用甲
    基安非他命多次。嗣分別：(一)於94年5 月27日10時30分許，
    為警持搜索票在其上開住處扣得其所有供施用第二級毒品之
    用之玻璃吸食器1 支，經警採尿送驗結果，呈「甲基安非他
    命陽性」反應；(二)於94年7 月14日10時40分許，為警持搜索
    票在其上開住處扣得其所有供施用第二級毒品之用之玻璃吸
    食器1 支，經採尿送驗結果，亦呈「甲基安非他命陽性」反
    應，而查悉上情。
三、案經雲林縣警察局移送臺灣雲林地方法院檢察署檢察官偵查
    起訴，並經雲林縣警察局移請臺灣雲林地方法院檢察署檢察
    官偵查後移送本院併辦。
    理  由
一、上揭事實，業據被告乙○○於本院審理時坦承不諱，並有尿
    液送檢真實姓名對照表、雲林縣衛生局煙毒尿液檢驗成績書
    各2 份在卷及玻璃吸食器2 支扣案可佐，堪認被告之自白與
    事實相符。又被告前因施用第二級毒品安非他命案件，經觀
    察、勒戒後，認無繼續施用毒品之傾向，經台灣雲林地方法
    院檢察署檢察官於89年5 月24日以89年度毒偵緝字第61號不
    起訴處分確定；嗣又因施用第二級毒品安非他命案件，經觀
    察、勒戒後，亦認無繼續施用毒品之傾向，由台灣雲林地方
    法院檢察署檢察官於90年4 月20日以90年度毒偵字第113 、
    385 號不起訴處分確定等情，有前開案號不起訴處分書、台
    灣高等法院被告前案紀錄表各1 份在卷可考。本件事證明確
    ，被告於觀察、勒戒執行完畢釋放後5 年內，再犯毒品危害
    防制條例第10條施用毒品之犯行，可以認定。
二、查甲基安非他命屬毒品危害防制條例第2 條第2 項第2 款所
    列之第二級毒品，故核被告所為，係犯毒品危害防制條例第
    10條第2 項之施用第二級毒品罪。被告各次持有毒品進而施
    用，其持有之低度行為應為施用之高度行為所吸收，不另論
    罪。被告先後多次施用第二級毒品之行為，時間緊接，觸犯
    構成要件相同之罪名，顯係基於概括犯意反覆為之，應依連
    續犯之規定論以一罪，並依法加重其刑。至檢察官雖僅就被
    告「自94年3 月底某日起至94年5 月27日止」施用第二級毒
    品甲基安非他命之犯行起訴，然如前所述，被告迄至「94年
    7 月11日下午某時止」均仍有施用第二級毒品甲基安非他命
    之犯行，故除起訴部分外之犯罪事實雖未據檢察官起訴，惟
    與上開已起訴之施用第二級毒品之事實，具有連續犯裁判上
    一罪之關係，基於審判不可分之原則，應為起訴效力所及，
    且亦經公訴檢察官當庭擴張犯罪事實，本院自應併予審究，
    附此敘明。
三、又被告前於86年間，因麻藥、殺人未遂案件，分別經本院判
    處有期徒刑3 月、5 年2 月確定，經定應執行有期徒刑5 年
    3 月，自86年5 月22日刑期起算，指揮書執畢日期為90年12
    月9 日，嗣於88年3 月1 日因縮短刑期假釋出獄，惟其後又
    經撤銷假釋，並入監執行殘刑，於92年6 月5 日縮短刑期執
    行完畢出獄，此有前開臺灣高等法院被告前案紀錄表可按，
    被告於受有期徒刑之執行完畢後，5 年以內再犯本件有期徒
    刑以上之罪，為累犯，應依刑法第47條、第70條之規定，遞
    加重其刑。爰審酌被告不思其正值青年，卻長期耽溺於戕身
    之物，其前曾因施用毒品案件，經2 次觀察、勒戒後，仍未
    能戒除毒癮，再犯本件施用毒品之犯行，顯見其對於毒品之
    依賴性甚高，自我把持、控制之能力亦顯不佳；惟被告於犯
    後尚能坦承犯行，態度良好，以及其教育程度為國中肄業，
    偶打零工等一切情狀，量處如主文所示之刑，以資警惕。
四、扣案之玻璃吸食器2 個係供被告施用甲基安非他命所用之物
    ，並均為被告所有，此業據被告供承在卷，爰依刑法第38條
    第1 項第2 款規定沒收之。
五、據上論結，應依刑事訴訟法第273 條之1 第1 項、第299 條
    第1 項前段，毒品危害防制條例第10條第2 項，刑法第11條
    前段、第56條、第47條、第38條第1 項第2 款，判決如主文
    。
本案經檢察官甲○○到庭執行職務。
中　　華　　民　　國　　94　　年　　8 　　月　　31　　日
                  刑事第五庭    法  官  李明益
以上正本證明與原本無異。
如不服本判決，應於判決收受後10日內，向本院提出上訴狀（須
附繕本）。
                                書記官  李達成
中　　華　　民　　國　　40　　年　　83　　月　　11　　日
附錄法條：毒品危害防制條例第10條第2 項。
毒品危害防制條例第10條
施用第一級毒品者，處 6 月以上 5 年以下有期徒刑。
施用第二級毒品者，處 3 年以下有期徒刑。
